臺灣嘉義地方法院刑事判決　　　　九十六年度訴字第六二三號
公　訴　人　臺灣嘉義地方法院檢察署檢察官
被　　　告　丁○○
　　　　　　　　　　號
選任辯護人　陳昭峰律師
上列被告因違反毒品危害防制條例案件，經檢察官提起公訴（九
十六年度偵字第三六二五號），本院判決如下：
    主  文
丁○○犯附表所示之罪，均累犯，各處如附表所示之刑。應執行
有期徒刑拾捌年，販賣第一、二級毒品所得之新臺幣捌萬肆仟元
沒收，如全部或一部不能沒收時，以其財產抵償之，00000
00000、0000000000及0000000000號
行動電話均沒收，如全部或一部不能沒收時，追徵其價額或以其
財產抵償之。
    事  實
一、丁○○前因竊盜案件，經本院以九十四年度嘉簡字第五八二
    號判處有期徒刑六月確定，甫於民國九十五年五月十七日易
    科罰金執行完畢。仍不知悔改，竟以其所有之000000
    0000、0000000000及0000000000
    號等行動電話為聯繫交易毒品之工具，而意圖營利，基於販
    賣第二級毒品安非他命之概括犯意，在嘉義市區，連續販賣
    安非他命與甲○○，共十次；復分別另行起意，基於販賣第
    二級毒品安非他命、第一級毒品海洛因之各別犯意，在嘉義
    市區販賣安非他命與甲○○共二次、在嘉義縣大林鎮戊○○
    住處附近販賣海洛因與戊○○共三次、在嘉義市區販賣海洛
    因與乙○○共四次（其中一次交易未完成，詳細時間、數量
    ，均如附表所載）。
二、案經嘉義縣警察局移送臺灣嘉義地方法院檢察署檢察官偵查
    起訴。
    理  由
一、按被告以外之人於審判外之陳述，經當事人於審判程序同意
    作為證據，法院審酌該言詞陳述或書面陳述作成時之情況，
    認為適當者，亦得為證據。當事人、代理人或辯護人於法院
    調查證據時，知有第一百五十九條第一項不得為證據之情形
    ，而未於言詞辯論終結前聲明異議，視為有前項之同意，刑
    事訴訟法第一百五十九條之五定有明文。查本件認定事實所
    援引之證據，關於證據能力，提示被告丁○○及辯護人均未
    於言詞辯論終結前聲明異議，視為同意，而本院審酌該等審
    判外陳述作成當時之過程、內容、功能等情況綜合判斷，認
    具備合法可信之適當性保障而具證據能力，均得採為認定事
    實之基礎，合先敘明。
二、訊據被告固坦承有交付安非他命與證人甲○○，於九十五年
    間使用過0000000000、0000000000、
    0000000000號行動電話，及卷附與證人甲○○、
    戊○○、乙○○之監聽譯文，均係其與渠等之通話內容等事
    實，惟矢口否認有何販賣安非他命、海洛因之犯行，辯稱：
    伊是以購入之原價賣安非他命與證人甲○○，並未賺取價差
    ；證人戊○○是和伊一起吃藥，但是之後證人戊○○沒有錢
    ，也沒有藥，打電話給伊討藥，伊都沒有理，有一次證人戊○○還砸爛伊駕駛之汽車；證人乙○○也是和伊一起吃藥，
    渠等一起出錢向別人拿藥，伊不曾賣藥給證人乙○○云云。
    其辯護意旨略以：證人戊○○業於本院證述未曾向被告買過
    海洛因，證人乙○○亦證稱係與被告一起向藥頭買海洛因，
    且被告亦否認販賣海洛因與渠等，是被告應無起訴書所指販
    賣海洛因之犯行；至證人甲○○部分，被告坦承賣安非他命
    ，但被告認為並未賺取價差云云。
三、經查：
（一）上開販賣安非他命之犯罪事實，已據被告於九十六年九月
      二十八日本院審理中坦承不諱（參見本院卷第一一六頁）
      ，核與證人甲○○於偵查及本院審理時證述情節相符（參
      見偵卷第一三六頁、本院卷第一一七頁至第一二○頁），
      並有監察譯文附卷可稽（參見警卷第七十五頁、第七十七
      頁），顯見被告上開自白與事實相符，堪可採信。且證人
      甲○○係證稱：每次都買半錢（參見偵卷第一三六頁），
      而被告亦自承伊先以一錢新臺幣（下同）一萬元或一萬一
      千元之價錢販入安非他命後，再以半錢六千元之價錢售出
      （參見本院卷第一一六頁），是被告確有賺取其中之價差
      ，其有營利之意圖，至為灼然，其嗣後辯稱未販毒營利云
      云，並不足採。
（二）又被告上開販賣海洛因之犯罪事實，業據證人戊○○於偵
      查中證述：「（你海洛因是向何人買的？）丁○○，是我
      國中同學。（你何時向丁○○購買海洛因？）我向他買一
      年了。（九十五年八月二十七日十七時五十五分二十二秒
      ，你用0000000000撥到0000000000
      向丁○○買海洛因三千元？）是，他開白色喜美拿海洛因
      到我家外面賣給我。（九十五年十二月九日晚上九點用0
      0－0000000打0000000000購買三千海
      洛因否？）是，這電話是我的，○九一七這支電話是丁○○，他拿到我家賣我。（九十五年十二月十一日上午十一
      時五十二分，你用你家電話打到0000000000向
      丁○○買三千元海洛因？）是，他也是送到我家給我。」
      （參見偵卷第四十七頁），及證人乙○○於偵查中證稱：
      「（賣你海洛因的人是誰？）綽號弟仔。（你知道他的真
      實姓名否？）我當時不知道，後來警方作筆錄拿照片給我
      看，我才知道他叫丁○○。（你是如何認識丁○○？）朋
      友介紹。（電話中如何向他買海洛因？）我都問他有無時
      間，叫他處理一張，一張代表一千元的海洛因。（你們都
      在哪裡交易？）都是我去找他，大部分都在嘉義市○○路
      與世賢路口。（九十五年十二月十七日上午十時十三分，
      你有向丁○○買海洛因嗎？提示監聽譯文）這次有買一千
      元海洛因。（九十五年十二月十七日十七時三十五分你又
      打電話向他買一次海洛因否？）這次我身上沒錢，所以沒
      有交易。（九十五年十二月十九日十六時二十五分你又向
      丁○○買海洛因？）這次有買一千元海洛因，交易地點在
      上海路與廣州街附近便利商店。（九十六年一月九日十三
      時三十九分你有向丁○○買海洛因嗎？）他之前有跟我說
      買三千元以上的海洛因品質比較好，但我這一次我也是買
      一千元海洛因而已，交易地點在世賢路與新民路附近。」
      （參見偵卷第七十三頁至第七十四頁）等語明確，且均核
      與被告自承確有為各該通話內容之監聽譯文相符（參見偵
      卷第六十三頁至第六十七頁、第八十五頁至第八十九頁）
      ，自堪認屬實。
（三）被告及證人乙○○固嗣於本院均稱：係證人乙○○與真正
      之販毒者不熟，故先打電話央請被告，二人約在嘉義市某
      處見面後，再一起前往向真正販賣海洛因之人合購海洛因
      ，並非證人乙○○向被告購買海洛因云云。然觀之上開證
      人乙○○之偵訊筆錄，證人乙○○未曾提及購買海洛因時
      有何與被告以外之第三人接觸之情形，亦未表示係與被告
      向第三人合購海洛因之情事，其於作證時均係以「買」、
      「賣」來形容與被告間之關係，有稱賣伊海洛因之人係被
      告，亦有稱係向被告購買海洛因，且最後除了表示與被告
      無仇恨外，並略為被告求情稱：「其實丁○○也是很可憐
      ，他只是小毒販而已。」，是其既認被告係小毒販，顯見
      並未將「合購」與「買」、「賣」等意思誤認，致於偵查
      中表達錯誤之情形，且其既同時為被告求情，亦顯應無甘
      冒偽證罪之風險故意誣指被告犯罪之可能，其於偵查中所
      證，應堪採信。再者，倘證人乙○○確係央請與被告一起
      前往向所稱另外真正之販毒者合購海洛因，則證人乙○○
      理應先請被告向所稱真正之販毒者詢問是否有空？人在何
      處？是否在嘉義市區？是否有海洛因之存貨？等等，待所
      稱真正之販毒者回覆有空、人在嘉義市區、確有海洛因存
      貨後，證人乙○○再與被告約定時間、地點一起前往購毒
      ，或者被告亦應先請證人乙○○稍候，待向所稱真正之販
      毒者確認上開情事後，再回覆證人乙○○並約時間地點一
      起前往購毒，始合常理，然觀之上開證人乙○○與被告間
      之監聽譯文，證人乙○○打電話與被告後，均係直接與被
      告約定時間、地點、交易海洛因之數量，並無證人乙○○
      請被告確認前述事項，或被告請證人乙○○稍候以確認前
      述事項等之對話，甚而被告曾向證人乙○○表示：「我身
      上沒東西我要回家拿你等我一下啦。」，是顯見被告確係
      販賣海洛因與證人乙○○之人，並無所稱另有真正之販毒
      者之情，而證人上開於本院所稱顯係迴護被告之詞，被告
      上開所辯亦係事後圖卸之詞，均不足採。至被告及證人戊○○固均於本院稱：證人戊○○曾打電話向被告購買海洛
      因，但因二人曾於九十五年十一月底發生口角，證人戊○○並砸被告所駕駛之汽車，故被告均迴避證人戊○○，未
      加以理會，證人戊○○亦未拿錢給被告云云，並經本院依
      被告聲請而傳喚證人即被告之友人丙○○到庭作證。然查
      ，上開被告販賣海洛因與證人戊○○之事實，業據證人戊○○於偵查中結證綦詳，核與上開監聽譯文內容相符，且
      朋友間縱偶有爭執，亦非即無恢復情誼之一日，況被告與
      證人戊○○均自稱二人於國中時期即彼此相識，再由上開
      監聽譯文觀之，二人之電話聯繫甚為頻繁，足見二人認識
      之時間頗長，且交情非淺，復參以被告曾於九十五年十二
      月八日下午主動打電話與證人戊○○聯繫（參見偵卷第六
      十五頁），並無二人所稱被告迴避證人戊○○，或對之未
      加理會之情形，是縱上開砸車之情屬實，亦應未對二人之
      情誼或毒品買賣關係發生影響亦甚明確，故證人戊○○於
      本院之證詞，顯係迴護被告之詞，被告上開所辯，亦係卸
      責之詞，均不足採。
（四）又海洛因乃毒品危害防制條例所列管具成癮性、濫用性之
      第一級毒品，危害社會甚深，嚴禁持有、轉讓、製造、運
      輸及販賣等，罪刑非輕，販賣毒品乃懸為厲禁之重罪，從
      事者莫不極盡隱諱之能事，唯恐遭致查緝，故得來不易之
      毒品，除因特別情事偶爾無償轉讓，間或與人分享外，衡
      情倘無利可圖，諒無平白蹈陷重典無端供應他人之理。而
      毒品交易條件及價格，因處於國家嚴查禁絕之現實環境，
      是求售者可任意增減份量成色，視買賣雙方關係深淺、當
      時之資力、毒品純質、需求程度、交易風險及對價格之接
      受度等因素，與購買者進行磋商。而販賣毒品之獲利，倘
      非坦承犯行翔實供述價量俾得明確核計外，委難覈實，然
      販賣毒品之人，除非特有考量，或別有事證足認係按同一
      價量委買、轉售或無償贈與而確未營利外，既殆無甘罹刑
      章而無所求之可能，則從販入與賣出之量價差異營取利潤
      ，厥乃合情理之推論，尚難遽認販賣毒品營利之事證未足
      ，否則豈非知錯悛悔坦述者難辭重典，而飾卸脫罪者卻反
      得僥倖？殊無是理。本件被告矢口否認販賣毒品海洛因犯
      行，然被告與證人乙○○、戊○○彼此間，僅止於朋友關
      係，並無特殊密切之親故關係，卻仍鋌而走險，議款交付
      物稀價昂之海洛因，揆諸上開情理，堪認有營利之意圖甚
      明。本件事證明確，被告上開犯行已堪認定。
（五）至檢察官以證人乙○○、戊○○於本院所述與偵查中證述
      情節顯不相符為由，聲請將該二人與被告送測謊鑑定云云
      ，然查證人乙○○及戊○○於本院之證詞顯係迴護被告之
      詞，不足採信，而以渠等於偵查中所證始與事實相符之情
      ，業已詳述如前，故並無測謊鑑定之必要，附此敘明。
四、再於被告上開連續販賣安非他命與證人甲○○之行為後，刑
    法業經修正公布，而於九十五年七月一日生效施行。按行為
    後法律有變更者，適用行為時之法律，但行為後之法律有利
    於行為人者，適用最有利於行為人之法律，現行刑法第二條
    第一項定有明文。此條係規範行為後法律變更所生新舊法律
    比較適用之準據法，是刑法第二條第一項本身雖經修正，但
    無比較新舊法適用之問題，應一律適用裁判時之現行刑法第
    二條第一項之規定，為「從舊從輕」之比較；又新舊刑法關
    於刑之規定，雖同採從輕主義，惟比較時仍應就罪刑有關之
    共犯、未遂犯、想像競合犯、牽連犯、連續犯、結合犯，以
    及累犯加重、自首減輕暨其他法定加減原因（如身分加減）
    與加減比例等一切情形，綜其全部之結果，而為比較，再適
    用有利於行為人之法律處斷，而不得一部割裂分別適用不同
    之新舊法（最高法院二十四年上字第四六三四號判例意旨、
    九十五年第八次刑事庭會議決議參照）。準此：
（一）刑法第三十三條第五款有關罰金之最低數額部分，修正前
      刑法第三十三條第五款規定：「罰金：（銀元）一元以上
      」，而銀元與新臺幣間之折算，依現行法規所定貨幣單位
      折算新臺幣條例規定，以銀元一元折算新臺幣三元；修正
      後刑法第三十三條第五款則規定：「罰金：新臺幣一千元
      以上，以百元計算之」；經比較修正前、後之規定，修正
      後刑法第三十三條第五款所定罰金之最低數額，較之修正
      前提高，自以修正前刑法第三十三條第五款規定有利於被
      告。
（二）刑法第五十六條連續犯之規定，業已刪除，則被告之犯行
      ，因行為後新法業已刪除連續犯之規定，此刪除雖非犯罪
      構成要件之變更，但顯已影響行為人刑罰之法律效果，自
      屬法律有變更，經比較新、舊法結果，仍以被告之行為時
      法律即舊法論以連續犯較有利於被告。
（三）修正前刑法第六十五條第二項規定：「無期徒刑減輕者，
      為七年以上有期徒刑。」，修正後之規定為：「無期徒刑
      減輕者，為二十年以下十五年以上有期徒刑。」，使法官
      量刑範圍受到限縮，行為人將受到較舊法為重或刑期較高
      之刑罰，行為人受處罰之實質內涵顯有變更，應屬第二條
      第一項之法律變更，經比較新舊法，以被告行為時之法律
      即舊法較有利於被告。
（四）修正前刑法第六十八條規定：「拘役或罰金加減者，僅加
      減其最高度。」，惟此次刑法修正，既將罰金最低金額修
      正為新臺幣一千元，當不致因加減其最低度，而產生不滿
      一元之零數，允宜與有期徒刑相同，許其最高度及最低度
      同加減之，故併入修正後刑法第六十七條，而規定為：「
      有期徒刑或罰金加減者，其最高度及最低度同加減之。」
      ，本案被告茲因累犯及連續犯加重其刑（均詳後述），而
      因刑法修正前，關於罰金刑之最低罰金數額僅為銀元一元
      ，即令提高倍數後，亦遠較刑法修正後之最低罰金數額（
      新臺幣一千元）為低，故縱令修正前最低罰金數額依修正
      前刑法第六十八條未減輕，亦較修正後最低罰金數額適用
      修正後刑法第六十七條減輕後之金額為低，故修正前之規
      定較有利於被告。
（五）修正前刑法第五十一條規定：「數罪併罰，分別宣告其罪
      之刑，依左列各款定其應執行者：」，其中第五款規定：
      「宣告多數有期徒刑者，於各刑中之最長期以上，各刑合
      併之刑期以下，定其刑期。但不得逾二十年。」；修正後
      刑法第五十一條第五款規定：「宣告多數有期徒刑者，於
      各刑中之最長期以上，各刑合併之刑期以下，定其刑期。
      但不得逾三十年。」，比較修正前後規定結果，修正後之
      規定未較修正前規定有利於被告。
（六）綜合上述各條文修正前、後之比較，修正後之刑法規定未
      較修正前規定有利於被告，依刑法第二條第一項前段之規
      定，仍應適用修正前規定。
（七）又被告於受徒刑之執行完畢後，五年以內故意再犯本件有
      期徒刑以上之罪（詳後述），則不論依修正前刑法第四十
      七條或修正後之刑法第四十七條第一項之規定，均構成累
      犯，對被告而言並無有利或不利之情形，自無比較新舊法
      律適用之必要，應逕行適用修正後刑法第四十七條第一項
      規定論以累犯。
五、按安非他命、海洛因分別屬毒品危害防制條例第二條第二項
    第二款、第一款所定之第二級、第一級毒品。核被告所為，
    分別係犯毒品危害防制條例第四條第二項之販賣第二級毒品
    罪及同條第一項之販賣第一級毒品罪，至九十五年十二月十
    七日下午該次，雖證人乙○○業與被告約定交易海洛因，然
    證人乙○○嗣因故未到場拿取海洛因，被告亦未將海洛因交
    付予證人乙○○，自難認該次販賣犯行業已達既遂之階段，
    而應認係屬未遂階段，是被告該次所為應係犯同條第六項、
    第一項之販賣第一級毒品未遂罪，爰依刑法第二十五條第二
    項規定，按既遂犯之刑減輕之。被告持有安非他命、海洛因
    之低度行為，為各該販賣之高度行為所吸收，均不另論罪。
    又被告上開於九十五年二月至六月間販賣安非他命與證人甲○○之犯行，時間緊接、方法相同，觸犯構成要件相同之罪
    名，顯係基於概括犯意反覆為之，為連續犯，應依修正前刑
    法第五十六條規定，論以一罪，原應併加重其刑，然因毒品
    危害防制條例第四條第二項之法定本刑為無期徒刑部分，依
    法不得加重，是僅就有期徒刑及併科罰金刑部分予以加重，
    併此敘明。被告上開連續販賣第二級毒品及二次販賣第二級
    毒品、七次販賣第一級毒品之犯行間，犯意各別，行為互殊
    ，應予分論併罰，起訴書認應均成立集合犯云云，尚有誤會
    。又被告前因竊盜案件，經本院以九十四年度嘉簡字第五八
    二號判處有期徒刑六月確定，甫於九十五年五月十七日易科
    罰金執行完畢，有臺灣高等法院被告前案紀錄表一份在卷可
    稽，其於受徒刑之執行完畢後，五年以內故意再犯本件有期
    徒刑以上之數罪，均構成累犯，應併加重其刑，並就連續販
    賣安非他命部分遞加重之，及就九十五年十二月十七日下午
    該次販賣海洛因未遂犯行先加後減之（惟法定本刑為死刑或
    無期徒刑部分，均依法不予加重）。
六、又按販賣第一級毒品罪之法定刑為「死刑或無期徒刑；處無
    期徒刑者，得併科新臺幣一千萬元以下罰金」，然同為販賣
    第一級毒品之人，其原因動機不一，犯罪情節未必盡同，或
    有大盤毒梟者，亦有中、小盤之分，甚或僅止於吸毒者友儕
    間為求互通有無之有償轉讓者亦有之，其販賣行為所造成危
    害社會之程度自屬有異，法律科處此類犯罪，所設之法定最
    低本刑相同，不可謂不重。於此情形，倘依其情狀處以有期
    徒刑，即足以懲儆，並可達防衛社會之目的者，自非不可依
    客觀之犯行與主觀之惡性二者加以考量其情狀，是否有可憫
    恕之處，適用刑法第五十九條之規定酌量減輕其刑，期使個
    案裁判之量刑，能斟酌至當，符合比例原則。查被告上開販
    賣海洛因既遂犯行之犯罪情節，當非大盤毒梟者可資等同併
    論，如量處法定最低度刑無期徒刑，殊嫌過重，其犯罪之情
    狀顯可憫恕，爰依刑法第五十九條之規定均減輕其刑，並依
    法先加後減之（法定本刑為死刑或無期徒刑部分，依法不得
    加重）。
七、爰審酌被告犯罪之動機、目的、手段、所生危害、智識程度
    ，犯後僅坦承部分犯行且供詞反覆之態度，及被告正值青年
    、四肢健全，竟不思循正途賺取金錢，反意圖牟取暴利，販
    賣海洛因、安非他命予他人，戕害國人健康，暨被告販賣海
    洛因、安非他命之數量、次數等一切情狀，分別量處如主文
    所示之刑，並定其應執行之刑。
八、按犯販賣第一級毒品之罪者，其供犯罪所用或因犯罪所得之
    財物，均沒收之，如全部或一部不能沒收時，追徵其價額或
    以其財產抵償之，毒品危害防制條例第十九條第一項定有明
    文。而被告販賣安非他命與證人甲○○共得款七萬二千元，
    販賣海洛因與證人戊○○共得款九千元、販賣海洛因與證人
    乙○○共得款三千元，共計所得八萬四千元，應依毒品危害
    防制條例第十九條第一項規定宣告沒收，如全部或一部不能
    沒收時，以其財產抵償之。另0000000000、00
    00000000及0000000000號行動電話，均
    係被告所有供販毒所用之物，亦應予宣告沒收，如全部或一
    部不能沒收時，追徵其價額或以其財產抵償之。
九、公訴意旨另以：被告另基於販賣安非他命之各別犯意，分別
    於九十五年十月二十六日、二十八日販賣安非他命與證人己○○各一次云云。公訴意旨認被告有上述犯行，無非係以證
    人己○○之證詞為主要論據。惟依毒品危害防制條例第十七
    條之規定，施用毒品之人供出毒品來源因而破獲者，得減輕
    其刑，是施用毒品者之指證，其真實性有待其他必要證據加
    以補強，俾貫徹刑事訴訟無罪推定及嚴格證明之基本原則。
    良以施用毒品者供述之憑信性本不及於一般人，況依上開規
    定更有得減輕其刑之誘因，其或有為邀輕典而為不實陳述之
    可能，相關損人利己供述之真實性自有合理之懷疑。而所謂
    必要之補強證據，固不以證明販賣毒品犯罪構成要件之全部
    事實為必要，但以與施用者之指證具有相當之關聯性為前提
    ，其經與施用者之指證綜合判斷，已達於通常一般人均不致
    有所懷疑，而得確信施用者之指證為真實者，始得為有罪之
    認定，此為無罪推定原則之必然推演（最高法院九十三年度
    臺上字第六七五○號、九十四年度臺上字第二○三三號等判
    決意旨參照）。又依刑事訴訟法第一百八十六條之規定，證
    人除有不得令其具結之情形外，應命具結，因之未依法具結
    之證言，在程序上欠缺法定條件，難認為合法之證據資料，
    故同法第一百五十八條之三規定證人依法應具結而未具結者
    ，其證言即無證據能力，不得作為證據，此乃為擔保證人據
    實陳述，以確保司法權作用之正確性而設，故不論證言有利
    或不利於被告，均非所問；核與證據傳聞法則固亦屬確保陳
    述正確性之規定，但旨在保障被告之反對詰問權及符合直接
    審理與言詞審理主義之情形不同。是被告以外之人於審判外
    向法官所為供述，茍未依法具結，既無證據能力，要無同法
    第一百五十九條之一第一項傳聞法則例外規定之適用。查證
    人己○○固於其施用安非他命另案審理中，基於被告身分向
    法官供述，其中關於向被告購買安非他命部分，對被告而言
    ，係屬被告以外之人之陳述，本質上屬於證言，然證人己○○為該供證時，並未具結，依上開具結之規定，即不得作為
    認定被告販賣安非他命之證據（最高法院九十六年度臺上字
    第七九一號刑事判決可資參照）。況其於偵查中及本院審理
    時經具結程序後之證詞均係稱：未向被告購買安非他命（參
    見偵卷第一一一頁至第一一二頁、本院卷第六十九頁至第七
    十七頁），是其關於是否向被告購買安非他命之情節，前後
    所述不一，參以被告亦堅決否認販賣安非他命與證人己○○
    ，此外，檢察官所提出之監聽譯文，亦未見有何證人己○○
    與被告聯繫購買安非他命之對話內容，亦即並無其他積極證
    據足以佐證補強證人己○○上開於審判中未經具結之陳述屬
    實，是於此情形下，自難遽以上開未經具結以擔保其供述真
    實性，並顯然與經具結後之供述相左，且有為邀輕典而為不
    實陳述可能之陳述，逕認被告確有販賣安非他命與證人己○○，至為灼然，是上開起訴書所舉之證據尚不足以認定被告
    確有上開犯行甚明。此外，復查無其他相關證據足資證明被
    告有何檢察官所指販賣安非他命與證人己○○之犯行，基於
    無罪推定原則，此部分原應為被告無罪之諭知，惟因起訴書
    認被告此部分與本案經判決販賣安非他命有罪部分具有集合
    犯之裁判上一罪關係，爰不另為無罪之諭知，併此敘明。又
    檢察官聲請將證人己○○及被告送測謊鑑定，惟按測謊鑑定
    ，係依一般人在說謊時，會產生遲疑、緊張、恐懼、不安等
    心理波動現象，乃利用測謊儀器將受測者之上開情緒波動反
    應情形加以紀錄，用以判別受測者所供述之真實性，倘受測
    者愈想壓抑其謊言所產生之情緒，在測謊儀器上會愈產生明
    顯之情緒波動反應，反之，則無此不實之波動反應。從而測
    謊鑑定結果，如就否認犯罪有不實之情緒波動反應，固得供
    審判上之參酌，惟不得採為有罪判決之唯一憑據，是本件既
    無其他證據足以證明被告有販賣安非他命與證人己○○之事
    實，縱測謊鑑定之結果，證人己○○、被告係說謊，然亦不
    得僅以此測謊鑑定報告採為有罪判決之唯一憑據，至為灼然
    ，故無再為測謊鑑定之必要，附此敘明。
十、據上論斷，應依刑事訴訟法第二百九十九條第一項前段，毒
    品危害防制條例第四條第一項、第二項、第六項、第十九條
    第一項，刑法第十一條、第二條第一項前段、第四十七條第
    一項、第二十五條第二項、第五十九條，修正前刑法第五十
    六條、第五十一條第五款，判決如主文。
本案經檢察官徐鈺婷到庭執行職務。
中　　華　　民　　國　九十六　年　  十二　　月　 四　 日
                  刑事第四庭  審判長法　官　蔡憲德
                                    法　官　王慧娟
                  　　　　　　　    法　官　吳育霖
上列正本證明與原本無異。
如不服本判決，應於判決送達後十日內向本院提出上訴狀，上訴
書狀依法應敘述具體理由，如未敘述具體理由者，應於上訴期間
屆滿後二十日內補提理由書於本院（均應附繕本）。告訴人或被
害人如對於本判決不服者，應具備理由請求檢察官上訴，其上訴
期間之計算係以檢察官收受判決正本之日期為準。
中　　華　　民　　國　九十六　年　  十二　　月　 四　 日
                                    書記官  林美芳
附錄本案論罪科刑法條：
毒品危害防制條例第四條
製造、運輸、販賣第一級毒品者，處死刑或無期徒刑；處無期徒
刑者，得併科新臺幣一千萬元以下罰金。
製造、運輸、販賣第二級毒品者，處無期徒刑或七年以上有期徒
刑，得併科新臺幣七百萬元以下罰金。
製造、運輸、販賣第三級毒品者，處五年以上有期徒刑，得併科
新臺幣五百萬元以下罰金。
製造、運輸、販賣第四級毒品者，處三年以上十年以下有期徒刑
，得併科新臺幣三百萬元以下罰金。
製造、運輸、販賣專供製造或施用毒品之器具者，處一年以上七
年以下有期徒刑，得併科新臺幣一百萬元以下罰金。
前五項之未遂犯罰之。
附表一：販賣第二級毒品安非他命部分
┌──┬────┬────────────┬────────┐
│編號│販賣對象│販賣時間、數量          │　罪　　　刑    │
├──┼────┼────────────┼────────┤
│一  │甲○○  │自九十五年二月至同年六月│連續販賣第二級毒│
│    │        │，共十次，每次六千元。  │品，處有期徒刑捌│
│    │        │                        │年陸月。販賣第二│
│    │        │                        │級毒品所得之新臺│
│    │        │                        │幣陸萬元沒收，如│
│    │        │                        │全部或一部不能沒│
│    │        │                        │收時，以其財產抵│
│    │        │                        │償之，○九二九○│
│    │        │                        │○三四七八號行動│
│    │        │                        │電話沒收，如全部│
│    │        │                        │或一部不能沒收時│
│    │        │                        │，追徵其價額或以│
│    │        │                        │其財產抵償之。  │
├──┼────┼────────────┼────────┤
│二  │甲○○  │分別於九十五年七月九日、│販賣第二級毒品貳│
│    │        │十二日各一次，每次六千元│罪，各處有期徒刑│
│    │        │。                      │柒年肆月。販賣第│
│    │        │                        │二級毒品所得之新│
│    │        │                        │臺幣壹萬貳仟元沒│
│    │        │                        │收，如全部或一部│
│    │        │                        │不能沒收時，以其│
│    │        │                        │財產抵償之，○九│
│    │        │                        │00000000│
│    │        │                        │及0000000│
│    │        │                        │七八○號行動電話│
│    │        │                        │均沒收，如全部或│
│    │        │                        │一部不能沒收時，│
│    │        │                        │追徵其價額或以其│
│    │        │                        │財產抵償之。    │
└──┴────┴────────────┴────────┘
附表二：販賣第一級毒品海洛因部分
┌──┬────┬────────────┬────────┐
│編號│販賣對象│販賣時間、數量          │　罪　　　刑    │
├──┼────┼────────────┼────────┤
│一  │戊○○  │分別於九十五年八月二十七│販賣第一級毒品參│
│    │        │日、十二月九日、十二月十│罪，各處有期徒刑│
│    │        │一日各一次，每次三千元。│拾陸年。販賣第一│
│    │        │                        │級毒品所得之新臺│
│    │        │                        │幣玖仟元沒收，如│
│    │        │                        │全部或一部不能沒│
│    │        │                        │收時，以其財產抵│
│    │        │                        │償之，○九八九二│
│    │        │                        │一一七八○及○九│
│    │        │                        │00000000│
│    │        │                        │號行動電話均沒收│
│    │        │                        │，如全部或一部不│
│    │        │                        │能沒收時，追徵其│
│    │        │                        │價額或以其財產抵│
│    │        │                        │償之。          │
├──┼────┼────────────┼────────┤
│二  │乙○○  │分別於九十五年十二月十七│販賣第一級毒品參│
│    │        │日上午、同日下午（此次雙│罪，各處有期徒刑│
│    │        │方約好後因證人乙○○臨時│拾伍年拾月；又販│
│    │        │未前往而未交易成功）、十│賣第一級毒品，未│
│    │        │九日、九十六年一月九日各│遂，處有期徒刑拾│
│    │        │一次，每次一千元。      │伍年貳月。販賣第│
│    │        │                        │一級毒品所得之新│
│    │        │                        │臺幣參仟元沒收，│
│    │        │                        │如全部或一部不能│
│    │        │                        │沒收時，以其財產│
│    │        │                        │抵償之，○九一七│
│    │        │                        │八九○九六一號行│
│    │        │                        │動電話沒收，如全│
│    │        │                        │部或一部不能沒收│
│    │        │                        │時，追徵其價額或│
│    │        │                        │以其財產抵償之。│
└──┴────┴────────────┴────────┘
 （以下空白）
